臺灣雲林地方法院刑事判決　　　　　　　100年度易字第125號
公　訴　人　臺灣雲林地方法院檢察署檢察官
被　　　告　林時興
上列被告因家庭暴力之恐嚇案件，經檢察官提起公訴（100 年度
偵字第982 號），被告於本院準備程序進行中，就被訴事實為有
罪之陳述，經本院告知簡式審判程序意旨，並聽取公訴人及被告
之意見後，本院合議庭裁定由受命法官獨任依簡式審判程序審理
，並判決如下：
    主  文
林時興犯恐嚇危害安全罪，累犯，處拘役伍拾玖日，如易科罰金
，以新臺幣壹仟元折算壹日。
    事實及理由
一、犯罪事實：
    林時興為林學雄之弟，2 人間具有家庭暴力防治法第3 條第
    4 款所定之家庭成員關係，林時興曾因違反毒品危害防制條
    例案件，經本院以95年度訴字第138 號判決有期徒刑9 月確
    定，嗣於民國96年5 月12日縮短刑期執行完畢。復於98年間
    再因違反毒品危害防制條例案件，分別經本院以98年度訴字
    第452 號、98年度訴字第770 號判處有期徒刑9 月、10月確
    定，經本院以99年度聲字第37號裁定定其應執行刑為有期徒
    刑1 年5 月確定，甫於99年11月21日縮刑期滿執行完畢。林
    時興與其兄林學雄向來不睦，2 人於100 月2 日11日晚間即
    已有爭吵，翌日上午11時許，在雲林縣臺西鄉○○村○○路
    39號其住所，林時興復受其兄林學雄言詞挑釁激怒後，竟基
    於恐嚇之犯意，持水果刀向林學雄恫稱「人的忍耐是有限度
    的」等語，而以加害生命、身體之事恐嚇林學雄，使林學雄
    心生畏懼，致生危害於林學雄之安全。林學雄見狀遂逃出上
    址報警，嗣為警到場逮捕林時興，並扣得上述水果刀，乃悉
    上情。
二、認定犯罪事實所憑之證據及理由：
  (一)本案被告林時興所犯之罪，係死刑、無期徒刑、最輕本刑為
    3 年以上有期徒刑以外之罪，其於準備程序就前揭被訴事實
    為有罪之陳述，經受命法官告知簡式審判程序之旨，並聽取
    其與公訴人之意見後，本院合議庭裁定，依刑事訴訟法第27
    3 條之1 規定，由受命法官獨任進行簡式審判程序，是本案
    之證據調查，依刑事訴訟法第273 條之2 規定，不受同法第
    159 條第1 項、第161 條之2 、第161 條之3 、第163 條之
    1 及第164 條至第170 條規定之限制，合先敘明。
  (二)上開犯罪事實，業據被告於本院審判程序中坦承不諱，核與
    告訴人林學雄之指述、證人林秀絨之證述大致相符，復有卷
    附現場照片2 張及扣案水果刀1 支足資佐證，綜上足認被告
    之自白與事實相符，堪可採信，本案事證明確，被告犯行洵
    堪認定，應依法論科。
三、論罪科刑之理由：
  (一)家庭暴力罪者，謂家庭成員間故意實施家庭暴力行為而成立
    其他法律所規定之犯罪，家庭暴力防治法第2 條第1 款、第
    2 款定有明文。被告與林學雄係兄弟關係，業據被告所自承
    並與林學雄、林秀絨之證述相符，並有全戶戶籍資料查詢結
    果表2 紙在卷可憑，2 人間為2 親等之旁系血親，屬家庭暴
    力防治法第3 條第4 款規定之家庭成員關係；而被告所為恐
    嚇危害安全之行為，已屬家庭成員間實施身體或精神上不法
    侵害之行為，即為家庭暴力防治法第2 條第1 款之家庭暴力
    行為，且構成刑法第305 條之恐嚇危害安全罪，惟因家庭暴
    力防治法並無罰則規定，是以應僅依刑法第305 條恐嚇危害
    安全罪之規定予以論罪科刑。
  (二)核被告所為，係犯刑法第305 條之恐嚇危害安全罪。又被告
    前有如前揭犯罪事實欄所載論罪科刑及執行完畢之紀錄，有
    臺灣高等法院被告前案紀錄表在卷可稽，其前受有期徒刑執
    行完畢後，於5 年以內故意再犯本案有期徒刑以上之罪，為
    累犯，應依刑法第47條第1 項規定，加重其刑。
  (三)本院審酌被告與告訴人林學雄為兄弟關係，本應和睦友愛，
    竟因相處不睦，即以言語、持刀恐嚇告訴人，致告訴人心生
    畏懼，法紀觀念薄弱，惟念其為恐嚇犯行係因受到告訴人之
    言語刺激，及其犯後終能坦承犯行，而被告及告訴人之父、
    母亦到庭表示告訴人有精神方面疾病，已入院治療，希望能
    對被告輕判，化解兄弟間之心結，暨被告自承教育程度為國
    中畢業，智識程度不高，目前工作及收入不穩定，未婚等一
    切情狀，檢察官亦請求對被告從輕量刑，爰量處如主文所示
    之刑，並諭知易科罰金之折算標準，以資警惕。
  (四)扣案之被告為上開恐嚇犯行時所使用之水果刀，據被告供述
    稱係自家中廚房抽屜取得，核與證人林秀絨於偵查中具結供
    述稱係家人所共用，則該水果刀並非被告所有，依刑法第38
    條第3 項之規定，即不得為沒收之宣告，併此敘明。
四、應適用之法條
  (一)刑事訴訟法第273 條之1 第1 項、第299 條第1 項前段。
  (二)刑法第305 條、第47條第1項、第41條第1 項前段。
  (三)刑法施行法第1 條之1 第1 項、第2 項前段。
本案經檢察官陳宜君到庭執行職務
中    華    民    國   100    年    3     月    31    日
                  刑事第一庭  法  官  謝 宜 雯
以上正本證明與原本無異。
如不服本判決應於收受送達後10日內向本院提出上訴書狀，並應
敘述具體理由；其未敘述上訴理由者，應於上訴期間屆滿後20日
內向本院補提理由書（均須按他造當事人之人數附繕本）「切勿
逕送上級法院」。
                              書記官  林 美 鳳
中    華    民    國  100     年    3     月    31    日
附錄本判決論罪科刑法條全文：
中華民國刑法第305條：
以加害生命、身體、自由、名譽、財產之事，恐嚇他人致生危害
於安全者，處2年下有期徒刑、拘役或3 百元以下罰金。